臺灣苗栗地方法院刑事判決
110年度金簡上字第11號
上  訴  人  臺灣苗栗地方檢察署檢察官
被      告  甘致賢


上列上訴人因被告違反洗錢防制法等案件，不服本院中華民國11
0年7月26日110年度苗金簡字第63號第一審刑事簡易判決（聲請
簡易判決處刑書案號：110年度偵字第1981號），提起上訴，本
院管轄之第二審合議庭判決如下：
    主  文
上訴駁回。 
    理  由
一、本案經本院審理結果，認第一審以被告甲○○係犯刑法第30條
    第1 項前段、第339 條第1 項之幫助詐欺取財罪及刑法第30
    條第1 項前段、洗錢防制法第14條第1 項之幫助洗錢罪，量
    處有期徒刑3月，併科罰金新臺幣（下同）1萬元，並諭知罰
    金如易服勞役，以1,000 元折算1 日，其認事、用法及量刑
    均無不當，應予維持，除證據部分增列被告於本院準備程序
    及審理時所為之自白外，均引用第一審簡易判決及檢察官聲
    請簡易判決處刑書所記載之犯罪事實、證據及理由（如附件
    ）。
二、檢察官上訴意旨略以：被告明知將金融帳戶存摺、提款卡及
    密碼等有關個人財產、身分之物品，淪落於不明人士手中，極易
    被利用為與財產有關之犯罪工具，被告竟完全不顧各種不合理情
    狀仍同意交付，惡性實屬重大。又本件告訴人乙○○因被告幫
    助詐欺取財之行為，造成告訴人損失5萬元，損失非輕。而被
    告於犯後迄今未與告訴人達成和解，亦未對告訴人為任何賠
    償，其犯後態度實屬不佳。原審僅量處被告有期徒刑3月，併新
    （按應為科）罰金1萬元，罰金如易服勞役以1,000元折算1日
    之刑度，應有過輕，難期被告已知所警惕，請撤銷原判決，更
    為適當之判決等語。
三、按法官於有罪判決中，究應如何量處罪刑，為實體法賦予審
    理法官裁量之刑罰權事項，法官行使此項裁量權，自得依據
    個案情節，參諸刑法第57條所定各款犯罪情狀之規定，於該
    法定刑度範圍內，基於合義務性之裁量，量處被告罪刑；又
    刑之量定係事實審法院得自由裁量之事項，若其未有逾越法
    定刑之範圍，且亦非明顯違背正義者，即不得遽指為違法（
    最高法院76年度台上字第4984號判決意旨參照）。次按刑罰
    之量定，固屬法院自由裁量之職權行使，但仍應審酌刑法第
    57條所列各款事由及一切情狀，為酌量輕重之標準，並非漫
    無限制；在同一犯罪事實與情節，如別無其他加重或減輕之
    原因，下級審法院量定之刑，亦無過重或失輕之不當情形，
    則上級審法院對下級審法院之職權行使，原則上應予尊重（
    最高法院85年度台上字第2446號判決意旨參照）。經查，原
    審就據以認定被告幫助詐欺取財、幫助洗錢之證據及理由業
    已敘明，認被告罪證明確，因而適用刑事訴訟法第449 條第
    1 項前段、第454 條，洗錢防制法第14條第1 項，刑法第11
    條前段、第30條第1 項前段、第2項、第339 條第1 項、第5
    5條、第42條第3 項前段，刑法施行法第1 條之1 第1 項等
    規定，就量刑理由亦說明審酌被告有妨害性自主前科，有臺
    灣高等法院被告前案紀錄表可參（見原審卷第11至13頁），
    品行難謂良好，其將臺灣銀行帳戶提供他人使用，致無辜之
    告訴人遭詐騙受有財產上損害，並使該等詐欺所得真正去向
    、所在得以獲得隱匿，妨礙執法機關追緝犯罪行為人，助長
    犯罪，並使告訴人難以求償，對社會治安造成之危害非輕，
    犯罪後否認幫助故意之態度，兼衡其犯罪之動機、目的、手
    段、智識程度、生活狀況等一切情狀，量處如原審主文所示
    之宣告刑，並諭知易服勞役折算之標準。從而，本院審酌全
    案情節，核原審認事用法並無違誤，自屬允當，且已斟酌刑
    法第57條各款所列情狀，未逾越法定刑度，亦未有過重或失
    輕之不當情形，量刑應屬妥適。故檢察官上訴請求本院撤銷
    原判決，為無理由，應予駁回。
據上論斷，應依刑事訴訟法第455 條之1 第1 項、第3 項、第36
8 條、第373 條，判決如主文。
本案經檢察官廖倪凰聲請以簡易判決處刑，檢察官林宜賢到庭執
行職務。 
中　　華　　民　　國　　110 　年　　12　　月　　21　　日
            刑事第二庭  審判長法  官  林卉聆
                              法  官  魏正杰
                              法  官  林信宇
以上正本證明與原本無異。
不得上訴。
                              書記官  林佩萱
中　　華　　民　　國　　110 　年　　12　　月　　21　　日